【裁判字號】    98,抗,63
【裁判日期】    980120
【裁判案由】    確定執行費用額
【裁判全文】
臺灣高等法院臺中分院民事裁定  98年度抗字第63號
抗  告  人  乙○○
相  對  人  甲○○
上列抗告人因與相對人等間確定執行費用額事件，對於民國97年
12月19日台灣苗栗地方法院97度聲字第112號所為裁定提起抗告
，本院裁定如下：
      主  文
抗告駁回。
抗告程序費用由抗告人負擔。
      理  由
一、按「債權人因強制執行而支出之費用，得求償於債務人者，
    得準用民事訴訟法第九十一條之規定，向執行法院聲請確定
    其數額。」，「前項費用及其他為債權人共同利益而支出之
    費用，得求償於債務人者，得就強制執行之財產先受清償。
    」，強制執行法第二十九條定有明文。
二、抗告意旨略以：兩造間之土地糾紛係相對人故意指錯樁，而
    測量人員配合將土地界線後移二公尺，抗告人已向地檢署提
    告，故應何方支付執行費尚未定。另原裁定書內之拆除費高
    達新台幣（下同）六萬元太高，執行處顯有偏頗，按拆除工
    人最多四人，每人一千五百元，共六千元已足等語。
三、經查，相對人與抗告人間返還土地之強制執行事件，業經原
    法院以九十六年度執字第八八八二號執行完畢，已經本院調
    取上開執行卷查明屬實，支出執行費用如原審裁定計算書所
    載，並有相對人提出估價單、統一發票、原法院收據等原本
    為證，抗告人對其中拆除費六萬元認為太高，應以六千元為
    已足等語，惟本件執行拆除費用支出，業據相對人提出上開
    估價單、統一發票等為證，且執行時並經法院人員二次到場
    執行，應認已實施執行屬實（見原法院九十六年度執字第八
    八八二號執行卷第一三七至一三九頁、第一四八、一四九頁
    ）。再者，執行時除了拆除人員外，並有水電、搬運等費用
    須支出，故抗告人認為本件執行以拆除人員四人計六千元已
    足，並認本件拆除費用六萬元太高云云，尚難可採。至於抗
    告人再稱，本件兩造間之土地糾紛係相對人故意指錯樁及測
    量人員配合將土地界線後移二公尺，伊已向地檢署提告，故
    應何方支付執行費用尚未定等語，惟按強制執行之必要費用
    由債務人負擔，強制執行法第二十八條第一項定有明文，本
    件抗告人即為執行債務人，且拆除地上物而支出之拆除費用
    為必要費用，故縱抗告人以其主張之上開事由另向地檢署提
    告，然依上開規定仍應負擔執行費用，從而抗告人之上開主
    張，為不可採。是則原法院依相對人之聲請，裁定確定訴訟
    費用額，依法並無不合。抗告人猶執前詞，提起抗告，請求
    廢棄原裁定，難謂有理由，應駁回其抗告。
四、據上論結，本件抗告為無理由，依強制執行法第三十條之一
    ，民事訴訟法第四百九十五條之一第一項、第四百四十九條
    第一項、第九十五條、第七十八條，裁定如主文。
中    華    民    國    98    年    1     月    20    日
                  民事第六庭    審判長法  官  袁再興
                                      法  官  吳惠郁
                                      法  官  盧江陽
以上正本係照原本作成。
不得再抗告。
                                      書記官  陳玫伶
中    華    民    國    98    年    1     月    21    日
                                                      Ｅ


司法院資訊處製作；財團法人民間司法改革基金會備份。
